# 请教陈版，关于预付账款和预收账款的问题

提问人：见路不走 时间：2017-12-05 22:24:05
@chenyiwei 陈老师，下面的 2 个会计分录是否符合企业会计准则的规定。预收和预付的对方科目能否是应收票据？ 第一个： 借：预付账款 贷：应收票据 第二个： 借：应收票据 贷：预收账款。 我是会计小白，总觉得预付和预收时，应有真金白银流动。请陈版多多指教

回答人：chenyiwei
前一笔业务是以票据背书方式支付预付款？后一笔是客户已票据支付预收款？ 会计处理上都没有问题，但要注意以票据结算预收预付款是否符合票据法和支付结算办法等规定。

提问人：见路不走 时间：2017-12-07 19:04:57
借：预付账款 贷：应收票据。是背书转让的商业汇票支付预付款的。我的意思是，远期票据能作为预付账款么？ 我的的观念总是认为，借预付款 贷 银行 是真的预付。很多企业这么干，我有点转不过来。 还有，如果一个企业在往来账之间不断转换，有点像兜圈子，是否属于舞弊迹象？

回答人：chenyiwei
1 、票据本身具有流通性，票据法律关系独立于产生票据的基础合同关系，所以用票据支付预付款也具有一定的合理性。 2 、有可能。